【裁判字號】    97,消債清,69
【裁判日期】    980506
【裁判案由】    清算事件
【裁判全文】
臺灣板橋地方法院民事裁定            97年度消債清字第69號
聲  請  人  甲○○
代  理  人  郭至卓律師
上列當事人依消費者債務清理條例聲請清算事件，本院裁定如下
：
    主  文
債務人甲○○自中華民國九十八年五月六日下午四時起開始清算
程序，並同時終止清算程序。
聲請程序費用新臺幣壹仟元由聲請人負擔。
    理  由
一、按法院開始清算程序之裁定，應載明其年、月、日、時，並
    即時發生效力；又債務人之財產不敷清償清算程序之費用時
    ，法院應裁定開始清算程序，並同時終止清算程序，消費者
    債務清理條例第83條第1 項、第85條第1 項分別定有明文。
二、本件聲請意旨略以：請人因有不能清償情事，於民國96年間
    提出債權人清冊，以書面向最大債權金融機構中國信託商業
    銀行請求共同協商債務清償方案，並於 96年6月起，每月10
    日應繳金額新臺幣（下同）45,658元。惟聲請人自96年10月
    即失業，每月所得僅千元，不敷陳報人每月最低生活標準9,
    829元，致履行顯有重大困難，因而自97年5月毀諾；此外，
    聲請人無擔保或無優先權之債務總額未逾12,000,000元，復
    未經法院裁定開始清算程序或宣告破產，爰依法向本院聲請
    裁定開始清算程序等語。
三、查聲請人所主張之上開事實，業據其提出其提出戶籍謄本、
    財產及收入狀況說明書、債權人清冊、協議書、財政部臺灣
    省北區國稅局95年度、96年度綜合所得稅各類所得資料清單
    暨財產歸屬資料清單、勞工保險被保險人投保資料表（明細
    ）、板橋行政執行處執行命令、聲請人自製95及96年收入支
    出明細表等件為證。此外，本件復查無消費者債務清理條例
    第6 條第3 項、第8 條或第82條第2 項所定應駁回清算聲請
    之事由存在，則聲請人聲請清算，應屬有據。另聲請人陳報
    告其無任何資產，且依聲請人提出國稅局財產歸屬資料清單
    、95年度及96年度國稅局綜合所得稅各類所得資料清單，聲
    請人並無無任何財產。是參酌本件清算程序之規模，堪認聲
    請人之財產，應不敷清償清算程序之費用，爰依上開規定裁
    定開始本件清算程序，並同時終止清算程序。
四、又法院終止清算程序後，聲請人之債務並非當然免除，仍應
    由法院斟酌消費者債務清理條例有關免責之規定審酌，且聲
    請人於不免責裁定後，復應依同條例第141 條、第142 條規
    定為相當清償責任，始得聲請免責，附此敘明。
中    華    民    國    98    年    5     月    6     日
                  民事第二庭    法  官  李行一
上為正本係照原本作成
開始清算程序之裁定不得抗告，如不服同時終止清算程序之裁定
，應於裁定送達後10日內，以書狀向本院提出抗告，並繳納抗告
費新臺幣1,000 元。
中    華    民    國    98    年    5     月    6     日
                                書記官  蔡於衡


司法院資訊處製作；財團法人民間司法改革基金會備份。
